【裁判字號】    98,交簡上,96
【裁判日期】    980826
【裁判案由】    公共危險
【裁判全文】
臺灣臺南地方法院刑事判決            98年度交簡上字第96號
上  訴  人
即  被  告  甲○
                      之1
上列上訴人即被告因公共危險案件，不服本院98年度交簡字第10
11號中華民國98年4月8日第一審簡易判決（聲請簡易判決處刑書
案號：98年度偵字第4287號），提起上訴，本院管轄之第二審合
議庭判決如下：
    主  文
上訴駁回。
甲○緩刑貳年，緩刑期內付保護管束，並應向指定之公益團體、
地方自治團體或社區提供陸拾小時之義務勞務。
    事 實 及 理 由
一、本案經本院審理結果，認第一審判決以上訴人即被告甲○觸
    犯刑法第185條之3之服用酒類，不能安全駕駛動力交通工具
    而駕駛罪，依刑事訴訟法第449條第1項前段、第454條第2項
    ，刑法第185條之3、第42條第3項前段、刑法施行法第1條之
    1第1項，判處被告罰金新台幣5萬元，並諭知如易服勞役，
    以新台幣1000元折算1日，其認事用法及量刑均無不當，應
    予維持；並引用第一審判決書記載之事實、證據及理由（如
    附件）。
二、被告上訴意旨未指摘原審判決有任何認事用法違背法令之處
    ，其空言提起上訴，為無理由，應予駁回。末查被告前未曾
    受有期徒刑以上刑之宣告，有臺灣高等法院被告前案紀錄表
    在卷可按，其仍為在學學生，因一時思慮未周，致罹此罪名
    ，為警查獲後始終坦承犯罪，尚有悔意，經此起訴審判科刑
    ，已足促其警惕，信無再犯之虞，本院認上開宣告之刑，以
    暫不執行為適當，爰併宣告緩刑2年，以啟自新。另本院為
    予警惕，並依刑法第74條第2項第5款之規定，命被告向公益
    團體、地方自治團體或社區提供60小時之義務勞務（該等提
    供義務勞務，屬執行之問題，應由執行檢察官斟酌全案情節
    及各公益團體、地方自治團體或社區之需求指定）；再依刑
    法第93條第1項第2款之規定，併予宣告被告於緩刑期間付保
    護管束，俾能由觀護人予以適當督促，以期符合本件緩刑目
    的。再被告受緩刑之宣告，而違反本件依刑法第74條第2項
    第5款所定負擔，情節重大，足認原宣告之緩刑難收其預期
    效果，而有執行刑罰之必要者，得撤銷其宣告，刑法第75條
    之1第1項第4款著有規定，附為說明。
據上論斷，應依刑事訴訟法第455條之1第1項、第3項、第373條
、第368條，刑法第74條第1款、第2項第5款、第93條第1項第2款
，判決如主文。
本案經檢察官乙○○到庭執行職務。
中    華    民    國    98    年    8    月    26     日
                刑事第十庭  審判長  法  官  陳威龍
                                    法  官  盧鳳田
                                    法  官  高如宜
以上正本證明與原本無異。
本件不得上訴。
                                    書記官  陳姿利
中    華    民    國    98    年    8    月    26     日
附錄本案論罪科刑法條全文：
中華民國刑法第185條之3
服用毒品、麻醉藥品、酒類或其他相類之物，不能安全駕駛動力
交通工具而駕駛者，處1年以下有期徒刑、拘役或科或併科15萬
元以下罰金。


司法院資訊處製作；財團法人民間司法改革基金會備份。
